臺灣桃園地方法院刑事裁定
111年度聲字第3257號
聲  請  人  臺灣桃園地方檢察署檢察官
受  刑  人  李俊龍



上列聲請人因受刑人數罪併罰有二裁判以上，聲請定其應執行之
刑(111年度執聲字第2316號)，本院裁定如下：
    主  文
甲○○所犯如附表所示各罪，所處如附表所示之有期徒刑，應執行
有期徒刑肆年。
    理  由
一、聲請意旨略以：受刑人甲○○因犯毀棄損壞等案件，先後經判
    確定如附表所示，應依刑法第53條及第51條第5款及第50條
    第2 項，定其應執行之刑，爰依刑事訴訟法第477 條第1 項
    聲請裁定等語。
二、按裁判確定前犯數罪者，併合處罰之。但得易科罰金之罪與
    不得易科罰金之罪、得易科罰金之罪與不得易服社會勞動之
    罪、得服社會勞動之罪與不得易科罰金之罪、得易服社會勞
    動之罪與不得易服社會勞動之罪，受刑人請求檢察官聲請定
    應執行刑者，依第51條規定定之；數罪併罰，有二裁判以上
    者，依刑法第51條之規定，定其應執行之刑；宣告多數有期
    徒刑者，於各刑中之最長期以上，各刑合併之刑期以下，定
    其刑期，但不得逾30年；又依刑法第53條應依同法第51條第
    5款至第7款之規定，定其應執行之刑者，由該案犯罪事實最
    後判決之法院之檢察官，聲請該法院裁定之。刑法第50條第
    1項、第2項、第53條、第51條第5款及刑事訴訟法第477條第
    1項分別定有明文。又數罪併罰定應執行刑之裁定，以該案
    各犯罪事實中最後判決法院為管轄法院，且以最後審理事實
    諭知判決時為準，而不問判決確定之先後（最高法院108年
    度台抗字第285號裁定意旨參照）。復按刑罰之科處，應以
    行為人之責任為基礎，考量人之生命有限，刑罰對被告造成
    之痛苦程度，係以刑度增加而生加乘效果，而非等比方式增
    加，如以實質累加方式執行，刑責恐將偏重過苛，不符現代
    刑事政策及刑罰之社會功能，故透過定應執行刑程式，採限
    制加重原則，授權法官綜合斟酌被告犯罪行為之不法與罪責
    程度、各罪彼此間之關聯性（例如數罪犯罪時間、空間、各
    行為所侵害法益之專屬性或同一性、數罪對法益侵害之加重
    效應等）、數罪所反應被告人格特性與傾向、對被告施以矯
    正之必要性等，妥適裁量最終具體應實現之刑罰，以符罪責
    相當之要求（最高法院105年度台抗字第626號裁定意旨參照
    ）。末按定應執行刑，不僅攸關國家刑罰權之行使，於受刑
    人之權益亦有重大影響，除顯無必要或有急迫情形外，法院
    於裁定前，允宜予受刑人以言詞、書面或其他適當方式陳述
    意見之機會，程序保障更加周全（最高法院110年度台抗大
    字第489號刑事大法庭裁定意旨參照）。
三、經查：
　㈠受刑人所犯如附表所示各罪，先後經法院判處如附表所示之
    刑，並均分別確定在案，本院為附表編號1、2、3、5最後審
    理事實諭知判決之法院，而附表編號2至5之犯罪日期，均在
    附表編號1確定日期即民國108年11月18日前所犯，並附表編
    號4之罪為不得易科罰金之罪，而附表編號1、2、3、5之罪
    為得易科罰金之罪，屬刑法第50條第1項但書第1款之情形，
    依同條第2項規定，須經受刑人請求檢察官聲請定應執行刑
    ，始得依刑法第51條規定之。而受刑人已請求檢察官就前開
    各罪聲請定其應執行之刑等情，有各該判決書及臺灣高等法
    院被告前案紀錄表、臺灣桃園地方檢察署依102年1月23日修
    正之刑法第50條調查受刑人是否聲請定應執行刑調查表各各
    1份在卷可稽，是聲請人就受刑人所犯附表各罪聲請定其應
    執行之有期徒刑，本院審核認聲請為正當，應予准許。
　㈡又受刑人所犯如附表所示之罪，本院應以其各罪宣告刑為基
    礎，定其應執行刑，且本院定應執行刑，不得踰越刑法第51
    條第5款所定法律之外部界限，即不得重於如附表編號1至5
    所示罪刑之總和有期徒刑55月(即4年7月)，亦應受內部界限
    之拘束，即不得重於附表編號1至3所定應執行刑有期徒刑6
    月以及附表編號4所示有期徒刑3年6月(即有期徒刑42月)、
    附表編號5所示有期徒刑3月之總和，即有期徒刑51月(即4年
    3月)。
　㈢爰依前揭說明，本於罪責相當原則之要求，審酌受刑人所犯
    附表編號3、5所示之罪為毀棄損壞罪；附表編號1所示之罪
    為妨害自由罪；附表編號2所示之罪為妨害公務罪；附表編
    號4所示之罪為乘機性交罪，除附表編號3、5所示之罪間之
    犯罪類型、侵害法益及手段類似外，上開犯罪間之犯罪類型
    、侵害法益、手段均不同，責任非難重複之程度較低，並考
    量數罪併罰案件定應執行刑之目的在於特別預防之考量，輔
    以一般預防作為刑罰目的而量定其刑，當行為人於判決確定
    前犯數罪，個別宣告刑累加之結果，無法充分考量此一加總
    後之刑罰是否過重，對受刑人施以過重之刑罰，無助於預防
    再犯、教化之目的，更有可能違反比例原則，自應透過定應
    執行刑之程序，酌定適當刑罰。為此，審酌本件受刑人所犯
    各罪之罪名，以及是否為同期間內所為，併其行為態樣、各
    罪關係、次數多寡，及所呈現受刑人之人格特質及犯罪動機
    、目的、手段、程度、所生危險、案件之特性、比例原則，
    暨預防需求等綜合因素，爰定其應執行之有期徒刑，如主文
    所示。另數罪併罰中之一罪，依刑法規定得易科罰金，若因
    與不得易科之他罪併合處罰結果而不得易科罰金時，原可易
    科部分所處之刑，自亦無庸為易科罰金折算標準之記載（司
    法院釋字第144號、第679號解釋意旨參照）。受刑人所犯上
    開原得易科罰金之罪，因與上開不得易科罰金之罪併合處罰
    ，依上開說明，自無再諭知易科罰金折算標準之必要。
　㈤又據以定應執行刑之各罪刑中，如有部分已執行完畢者，檢
    察官換發執行指揮書執行該應執行刑時，自應從刑期中予以
    扣除，非謂該已執行完畢部分不得再與他罪定其應執行刑（
    最高法院104 年度台抗字第664 號裁定意旨參照）。是附表
    編號1至3所示之罪雖已執行完畢（已於110年8 月20 日因徒
    刑易科罰金執行完畢），然其與附表編號4、5之罪既合於數
    罪併罰要件，仍應由本院定其應執行刑，再由檢察官於換發
    執行指揮書時扣除已執行部分。　　
　㈥至前揭最高法院刑事大法庭裁定理由中敘及「除顯無必要或
    有急迫情形外，法院於裁定前，允宜予受刑人以言詞、書面
    或其他適當方式陳述意見之機會」等語，而本院已將定執行
    刑意見書暨如附表所示定應執行刑案件一覽表，於111年11
    月3日囑託法務部矯正署新竹監獄送達給受刑人，而由其本
    人簽收，此有送達證書一份在卷可查(見本院卷第45頁)，而
    送達證書上亦載明「如未於7日內回覆，則視為無意見」等
    語，故本院已依上開大法庭裁定之意旨給予受刑人陳述意見
    之機會，然受刑人迄今未表達意見，堪認其並無意見欲陳述
    ，附此敘明。
四、依刑事訴訟法第477 條第1 項，刑法第50條第1 項、第2 項
    、第53條、第51條第5 款，裁定如主文。
中　　華　　民　　國　　111 　年　　11　　月　　16　　日
                  刑事第七庭      法　官　方楷烽
以上正本證明與原本無異
如不服本裁定應於送達後5日內向本院提出抗告狀
                                  書記官　詹右辰
中　　華　　民　　國　　111 　年　　11　　月　　16　　日